# 咨询净资产为负数时，长投初始确认为 0 ，合并层面如何抵消

提问人：wjz5 时间：2014-06-19 21:09:32
我抵不掉，还有我初始确认为 0 时 ，我按权益法合并 要将实现的净利润进行长投确认吗，新手请教 谢谢

回答人：chenyiwei
因为账面上长期股权投资为零，所以直接把母子公司相同的报表项目相加（但子公司的实收资本和母公司的资本公积相加），并抵销内部往来余额和内部交易即可，无需其他复杂处理。